【裁判字號】    95,上訴,482
【裁判日期】    950526
【裁判案由】    違反槍砲彈藥刀械管制條例
【裁判全文】
臺灣高等法院高雄分院刑事判決         95年度上訴字第482號
上  訴  人
即  被  告  甲○○
                    （現另案在臺灣高雄第二監獄執行中）
指定辯護人  本院公設辯護人  乙○○
上列上訴人因違反槍砲彈藥刀械管制條例案件，不服臺灣高雄地
方法院94年度訴字第3538號中華民國94年12月22日第一審判決（
起訴案號：臺灣高雄地方法院檢察署94年度偵字第17014 號），
提起上訴，本院判決如下：
     主  文
上訴駁回。
     事  實
一、甲○○明知未經許可，不得寄藏、持有槍枝、子彈，竟於民
    國 (下同)94 年6 月21日22時許，在高雄市○○區○○路「
    酷酷龍遊戲場」內，受綽號「南仔」之不詳姓名年籍成年男
    子之委託，收受「南仔」所交付，由仿GLOCK 廠17型半自動
    手槍製造之玩具手槍換裝土造金屬槍管改造而成具殺傷力之
    改造手槍1 支（內含彈匣1 個，槍枝管制編號：0000000000
    號)、 具殺傷力之由玩具金屬彈殼加裝直徑6mm 鋼珠而成之
    改造子彈3 顆及由玩具金屬彈殼加裝直徑7.8mm 金屬彈頭改
    造而成之改造子彈1 顆 (未具殺傷力)、 其他僅具子彈外型
    之實心金屬物7 顆 (未具殺傷力)後 ，並未經許可而將之寄
    藏於高雄市○○區○○街184 巷11號家中臥房內，非法持有
    之。嗣於同年7 月25日23時20分許，甲○○將上開改造手槍
    、改造子彈、具子彈外型之實心金屬物攜出，放置於其所租
    來之ZY-4329 號自用小客車內，欲藏放他處，車行經高雄縣
    仁武鄉○○村○○路「後備軍人教育中心」前為警查獲，並
    扣得上開具殺傷力之改造手槍1 支（含彈匣1 個）、具殺傷
    力之改造子彈3 顆（其中1 顆已因鑑驗試射而滅失，餘2 顆
    ）及未具殺傷力之改造子彈1 顆、僅具子彈外型之實心金屬
    物7 顆。
二、案經高雄縣政府警察局仁武分局報告臺灣高雄地方法院檢察
    署檢察官偵查起訴。
     理  由
壹、證據能力方面：
一、按被告之自白，非出於強暴、脅迫、利誘、詐欺、疲勞訊問
    、違法羈押或其他不正之方法，且與事實相符者，得為證據
    。刑事訴訟法第156條第1項定有明文。查上揭事實，已經上
    訴人即被告甲○○於原審審理中坦承不諱，且核與事實相符
    ，詳如下述，依上開規定，自得為證據。
二、按被告以外之人於審判外之陳述雖不符刑事訴訟法第159 條
    之1 至之4 等4 條之規定，而經當事人於審判程序同意作為
    證據，法院審酌該言詞陳述或書面陳述作成時之情況，認為
    適當者，亦得為證據；當事人、代理人或辯護人於法院調查
    證據時，知有刑事訴訟法第159 條第1 項不得為證據之情形
    ，而未於言詞辯論終結前聲明異議者，視為有前項之同意，
    同法第159 條之5 定有明文。立法意旨在於傳聞證據未經當
    事人之反對詰問予以核實，原則上先予排除。惟若當事人已
    放棄反對詰問權，於審判程序中表明同意該等傳聞證據可作
    為證據；或於言詞辯論終結前未聲明異議，基於尊重當事人
    對傳聞證據之處分權，及證據資料愈豐富，愈有助於真實發
    見之理念，且強化言詞辯論主義，使訴訟程序得以順暢進行
    ，上開傳聞證據亦均具有證據能力。本件關於人證、物證及
    書證等證據，除上開被告之自白外，其餘於本院調查證據時
    ，當事人檢察官及被告、辯護人均未於言詞辯論終結前聲明
    異議，本院以證人之陳述均係其等本於自由意識之陳述，查
    無不當取供之情形，以及物證、書證等證據與上開證言相符
    ，審酌其等作成時之情況，認為適當，依上開規定，均得為
    證據。
貳、實體方面：
一、上揭事實，業據上訴人即被告甲○○於警詢、檢察官偵查、
    原審審理及本院審理中均坦承不諱，而扣案槍彈由高雄縣政
    府警察局仁武分局囑託內政部警政署刑事警察局鑑定結果，
    其中扣案之手槍枝1 支（內含彈匣1 個，槍枝管制編號：00
    00000000號)， 係由仿GLOCK 廠17型半自動手槍製造之玩具
    手槍換裝土造金屬槍管改造而成之改造手槍，機械性能良好
    ，可擊發適用子彈，認具殺傷力，扣案之子彈3 顆，係由玩
    具金屬彈殼加裝直徑6mm 鋼珠而成之改造子彈，經取樣1 顆
    試射，可擊發，認具殺傷力，有該局94年8 月11日刑鑑字第
    0940116194號槍彈鑑定書1 份及所附照片3 張可參（見偵卷
    第19至20頁），是則上開改造玩具手槍及改造子彈，係分屬
    槍砲彈藥刀械管制條例第4 條第1 款、第2 款所稱之槍砲、
    彈藥無誤。此外，復有高雄縣政府警察局仁武分局扣押物品
    目錄表1 份、查獲現場照片9 張附卷可證，
    本件事證明確，被告犯行，洵堪認定。
二、核被告所為，係犯槍砲彈藥刀械管制條例第8 條第4 項之未
    經許可寄藏其他可發射子彈具有殺傷力之改造手槍罪，及同
    條例第12條第4 項之未經許可寄藏子彈罪，其以一個寄藏行
    為同時寄藏具殺傷力之3 顆子彈，侵害同一法益，係單純一
    罪，僅論以1 罪。又被告寄藏上開改造手槍、改造子彈之行
    為，在寄藏狀態持續中，當然含有持有改造手槍、改造子彈
    之行為，持有之行為為寄藏之行為所吸收，不另論罪；而被
    告以1 個寄藏之行為而同時觸犯上開2 罪名，係想像競合犯
    ，依刑法第55條前段規定，應從1 重之未經許可寄藏其他可
    發射子彈具有殺傷力之改造手槍罪論處。查槍砲彈藥刀械管
    制條例已於94年1 月26日修正公布，並自公布日起第3 日即
    自94年1 月28日起施行，本件被告犯罪行為時 (自94年6 月
    21日22時許起迄為警查獲時止)， 既在上開槍砲彈藥刀械管
    制條例修正之後，自應適用修正後之槍砲彈藥刀械管制條例
    規定，公訴人起訴意旨認本件寄藏改造手槍部分適用修正前
    槍砲彈藥刀械管制條例第11條第4 項規定，容有誤會，併予
    敘明。
三、原審因依槍砲彈藥刀械管制條例第8 條第4 項、第12條第4
    項，刑法第11條前段、第55條、第42條第2 項、第38條第1
    項第1 款，罰金罰鍰提高標準條例第2 條，現行法規所定貨
    幣單位折算新臺幣條例第2 條之規定，並審酌被告無故寄藏
    具殺傷力之改造手槍、改造子彈，嚴重影響社會治安，惟其
    並無持以犯案，犯罪後坦承犯行，態度尚稱良好等一切情狀
    ，量處有期徒刑4 年，併科罰金新台幣6 萬元。並就罰金部
    分，諭知罰金如易服勞役，以新台幣900 元即銀元300 元折
    算1 日。扣案之上開改造手槍1 支（內含彈匣1 個、槍枝管
    制編號：0000000000號）及由玩具金屬彈殼加裝直徑6mm 鋼
    珠而成之改造子彈2 顆 (未試射)， 均具有殺傷力，業如前
    述，均屬槍砲彈藥刀械管制條例第4 條第1 項第1 款、第2
    款所列物品，乃未經許可不得持有之違禁物，均應依刑法第
    38條第1 項第1 款規定，併予宣告沒收。復敘明扣案之由玩
    具金屬彈殼加裝直徑6mm 鋼珠而成之改造子彈其中1 顆，既
    於鑑驗時已試射，其彈藥部分已因擊發而燃燒殆盡，其餘部
    分亦裂解為彈頭及彈殼，已不具子彈之外型及功能，已非違
    禁物，上開子彈依法自不得宣告沒收。另扣案之由玩具金屬
    彈殼加裝直徑7.8mm 金屬彈頭改造而成之改造子彈1 顆、其
    他僅具子彈外型之實心金屬物7 顆，經送鑑驗結果，均未具
    殺傷力，此有前揭內政部警政署刑事警察局94年8 月11日刑
    鑑字第0940116194號槍彈鑑定書1 份附卷可參，其亦非屬違
    禁物，亦無證據證明係被告所有供犯罪使用或犯罪預備之物
    ，或因犯罪所生或所得之物，爰不予宣告沒收之。認事用法
    ，核無不合，量刑亦屬妥適，被告上訴意旨，以原審量刑過
    重，指摘原判決不當，為無理由，應予駁回。
據上論結，應依刑事訴訟法第368條，判決如主文。
本案經檢察官張金塗到庭執行職務。
中    華    民    國    95    年    5     月    26    日
            刑事第五庭  審判長法  官  曾永宗
                              法  官  陳  箐
                              法  官  任森銓
以上正本證明與原本無異。
如不服本判決應於收受本判決後10日內向本院提出上訴書狀，其
未敘述上訴理由者，並得於提起上訴後10日內向本院補提理由書
狀（均須按他造當事人之人數附繕本）「切勿逕送上級法院」。
中    華    民    國    95    年    5     月    26    日
                              書記官  蘇恒仁
附錄本判決論罪科刑法條：
槍砲彈藥刀械管制條例第8 條
未經許可，製造、販賣或運輸鋼筆槍、瓦斯槍、麻醉槍、獵槍、
空氣槍或第4 條第1 項第1 款所定其他可發射金屬或子彈具有殺
傷力之各式槍砲者，處無期徒刑或5 年以上有期徒刑，併科新臺
幣1 千萬元以下罰金。
未經許可，轉讓、出租或出借前項所列槍枝者，處5 年以上有期
徒刑，併科新臺幣1 千萬元以下罰金。
意圖供自己或他人犯罪之用，而犯前二項之罪者，處無期徒刑或
7 年以上有期徒刑，併科新臺幣1 千萬元以下罰金。
未經許可，持有、寄藏或意圖販賣而陳列第1 項所列槍枝者，處
3 年以上10年以下有期徒刑，併科新臺幣700 萬元以下罰金。
第1 項至第3 項之未遂犯罰之。
槍砲彈藥刀械管制條例第12條
未經許可，製造、販賣或運輸子彈者，處1 年以上7 年以下有期
徒刑，併科新台幣500 萬元以下罰金。
未經許可，轉讓、出租或出借子彈者，處6 月以上5 年以下有期
徒刑，併科新台幣300 萬元以下罰金。
意圖供自己或他人犯罪之用，而犯前二項之罪者，處3 年以上10
年以下有期徒刑，併科新台幣700 萬元以下罰金。
未經許可，持有、寄藏或意圖販賣而陳列子彈者，處5 年以下有
期徒刑，併科新台幣300 萬元以下罰金。
第1 項至第3 項之未遂犯罰之。


司法院資訊處製作；財團法人民間司法改革基金會備份。
